臺灣板橋地方法院交通事件裁定　　　　100年度交聲字第284號
原處分機關　交通部公路總局臺北區監理所
異　議　人
即受處分人　林全城
上列異議人即受處分人因違反道路交通管理處罰條例事件，對於
交通部公路總局臺北區監理所民國100 年1 月13日所為之處分（
原處分案號：北監自裁字第裁40-Z1A015713號），聲明異議，本
院裁定如下：
    主  文
異議駁回。
    理  由
一、原處分意旨略以：異議人即受處分人林全城於民國99年9 月
    7 日17時30分許，駕駛車號7A-8031 號自用小客車，行經國
    道一號高速公路北上22.7公里處，有「行駛高速公路違規使
    用路肩」、「駕駛執照逾有效期間仍駕車」等違規行為，經
    內政部警政署國道公路警察局第一警察隊汐止分隊警員當場
    攔停，並填製內政部警政署國道公路警察局公警局交字第Z1
    A015713 號舉發違反道路交通管理事件通知單（下稱舉發通
    知單）舉發，再經原處分機關於100 年1 月13日以北監自裁
    字第裁40-Z1A015713號違反道路交通管理事件裁決書，就違
    規使用路肩部分，依道路交通管理處罰條例第33條第1 項第
    9 款之規定，裁處罰鍰新臺幣（下同）4,000 元，並依同條
    例第63條第1 項第1 款（原處分書未敘明第1 款）之規定，
    記違規點數1 點；再就駕駛執照逾有效期間仍駕車部分，依
    同條例第22條第1 項第7 款之規定，裁處罰鍰1,800 元。
二、異議意旨略以：伊未行駛路肩，警員攔停時僅以輪胎壓線視
    同走路肩，而開立違規行駛路肩罰單，並附上該路段照片供
    查證審核，為此聲明異議，請求撤銷原處分云云。
三、按汽車行駛於高速公路、快速公路或設站管制之道路，不遵
    使用限制、禁止、行車管制及管理事項之管制規則而有未依
    規定使用路肩，處汽車駕駛人新臺幣3,000 元以上6,000 元
    以下罰鍰；又汽車駕駛人駕駛汽車違反道路交通管理處罰條
    例第33條第1 項規定者，除應依該條所規定之罰鍰處罰外，
    並記違規點數1 點，道路交通管理處罰條例第33條第1 項第
    9 款、第63條第1 項第1 款分別定有明文。次按汽車駕駛人
    ，駕駛執照逾有效期間仍駕車者，處新臺幣1,800 元以上3,
    600 元以下罰鍰，並禁止其駕駛，其駕駛執照並應扣繳之，
    道路交通管理處罰條例第22條第1 項第7 款、第2 項亦分別
    定有明文。
四、經查：
  (一)按交通法庭認為聲明異議有理由或聲明異議雖無理由而原處
    分不當或違法者，應以裁定將原處分「經聲明異議部分」撤
    銷，並自為裁定，道路交通事件處理辦法第19條前段定有明
    文。查異議人僅就原處分意旨所示之行駛高速公路違規使用
    路肩部分聲明異議之情，業經異議人於本院訊問時供明在卷
    （見本院100 年2 月17日訊問筆錄第2 頁），且有異議人之
    聲明異議狀1 件在卷可佐（見本院卷第5 頁），足認本件聲
    明異議範圍為原處分關於「違反道路交通管理處罰條例第33
    條第1 項第9 款，罰鍰新臺幣肆仟元，並依同條例第63條第
    1 項規定記違規點數1 點」之部分，是依照上開規定，本院
    應在此範圍內審理裁定之，合先敘明。
  (二)異議人於99年9 月7 日17時30分許，駕駛車號7A-8031 號自
    用小客車，行經國道一號高速公路北上22.7公里處乙情，為
    異議人自承在卷，且經證人即舉發警員沈宗翰於本院訊問時
    證述明在卷，堪信屬實。再異議人於行經前開地點時，有「
    行駛高速公路違規使用路肩」之違規行為，業據證人沈宗翰
    於本院訊問時具結證稱：我當天是開車走在高速公路上巡邏
    ，我也正好要從濱江匝道口下高速公路，當時匝道口塞車，
    所以我在排隊等下交流道，我看到異議人的車輛從右後方一
    路開過來，異議人的車子是開在路肩上，所以我等異議人超
    越我的警車之後，我就上前攔停異議人，並且告知異議人違
    規使用路肩開車，並且開單告發。……（問：是否認識異議
    人？）不認識等語（見本院卷第16頁反面至17頁），而證人
    沈宗翰係於執行勤務當中，偶然發現本件違規事實，衡情應
    無設詞攀誣，或虛構違規事實以陷害異議人之可能。況警員
    執行公務時，本身即受有行政懲處責任之監督，且其到庭具
    結作證，更係以刑事責任擔保其證言之真實性，故證人前開
    證述內容，以及其所記錄舉發之本件違規事實，應無不可採
    信之處，且證人沈宗翰亦明確證稱：（問：當時有無告訴異
    議人是輪胎壓線？）沒有，我是跟異議人說他違規使用路肩
    開車。（問：你從後照鏡看異議人開在路肩開車的時後，當
    時視線有無被阻礙？）我看得很清楚，視線沒有被阻礙，而
    且當時只有異議人1 輛車違規開路肩等語（見本院卷第16頁
    反面至17頁），足徵證人沈宗翰確有親眼目擊異議人駕駛前
    開自用小客車，違規使用路肩之行為，自無錯認誤判之虞。
    雖異議人另提出本件路段之照片50幀為證，並辯稱：該交流
    道可行駛2 排車輛云云，惟依異議人所提示之照片所示，益
    徵該交流道確有劃設路肩，是異議人所辯，無非卸責之詞，
    不足採信。
五、綜上所述，本件異議人確有於前揭時、地，有「行駛高速公
    路違規使用路肩」之違規行為，事證明確。從而，原處分機
    關依道路交通管理處罰條例第33條第1 項第9 款之規定，裁
    處罰鍰4,000 元，並依同條例第63條第1 項第1 款之規定，
    記違規點數1 點，其認事用法均無違誤，裁罰亦無不當，本
    件異議為無理由，應予駁回。
據上論斷，應依道路交通管理處罰條例第87條第2 項，道路交通
事件處理辦法第18條，裁定如主文。
中    華    民    國  100     年    2     月    25    日
                  交通法庭    法  官  鄧雅心
以上正本證明與原本無異。
如不服本裁定，應於送達後5 日內，向本院提出抗告狀。
                              書記官  王小芬
中    華    民    國  100     年    2     月    25    日